臺灣板橋地方法院刑事判決　　　　　　　93年度訴字第2292號
公　訴　人　臺灣板橋地方法院檢察署檢察官
被　　　告　丙○○
選任辯護人　林仕訪律師
　　　　　　賴彌鼎律師
上列被告因違反毒品危害防制條例案件，經檢察官提起公訴（93
年度偵字第4993號），本院判決如下：
    主  文
丙○○連續販賣第一級毒品，處有期徒刑拾肆年。扣案之第一級
毒品海洛因（驗餘淨重捌點壹公克）、第二級毒品安非他命（
驗餘淨重壹佰貳拾陸點柒伍公克）均沒收銷毀之；裝載第一級毒
品海洛因之外包裝袋貳只、裝載第二級毒品安非他命之外包裝袋
伍只、電子磅秤壹台、行動電話手機貳支（序號：000000
000000000、000000000000000）、
SIM 卡貳張（門號0000000000、000000000
0），均沒收。販賣毒品所得新臺幣肆萬伍仟元沒收，如全部或
一部不能沒收時，以其財產抵償之。又持有第二級毒品，處有期
徒刑肆月。扣案之第二級毒品MDA （驗餘淨重零點玖公克）沒
收銷燬之；裝載第二級毒品MDA 之外包裝袋壹只沒收。應執行有
期徒刑拾肆年貳月。扣案之第一級毒品海洛因（驗餘淨重捌點壹
公克）、第二級毒品安非他命（驗餘淨重壹佰貳拾陸點柒伍公
克）、第二級毒品MDA （驗餘淨重零點玖公克）均沒收銷燬之
；裝載第一級毒品海洛因之外包裝袋貳只、裝載第二級毒品安非
他命之外包裝袋伍只、裝載第二級毒品MDA 之外包裝袋壹只、電
子磅秤壹台、行動電話手機貳支（序號：0000000000
00000、000000000000000）、SIM 卡貳張
（門號0000000000、0000000000）。販賣
毒品所得新臺幣肆萬伍仟元沒收，如全部或一部不能沒收時，以
其財產抵償之。
    事  實
一、丙○○明知海洛因及安非他命分別為毒品危害防制條例所列
    之第一級及第二級毒品，竟分別基於販賣第一級及第二級毒
    品之概括犯意，先於民國92年12月2 日上午5 、6 時許，在
    臺北縣板橋市縣○○道與民權路口，以新臺幣（下同）
    45,000元之價格，販賣第一級毒品海洛因2 包（以下簡稱海
    洛因，驗餘合計淨重0.87公克）及第二級毒品安非他命6 包
    （以下簡稱安非他命，驗餘合計淨重61.87 公克）予甲○○
    。復於93年2 月27或28日某時，在臺北縣新莊市○○路與二
    省道路口，向姓名年籍不詳綽號「阿裹（或音譯為阿國）」
    之成年男子，以新臺幣50,000元，販入海洛因2 包（驗餘合
    計淨重8.13公克）及安非他命5 包（驗餘合計淨重126.75
    公克），俟機販賣予其他不特定之人。又丙○○另行基於持
    有第二級毒品二亞甲基雙氧安非他命MDA （以下簡稱MDA ，
    俗稱搖頭丸）之犯意，於92年9 月間，自姓名年籍不詳之友
    人處收受MDA4顆後，即持有之。嗣於93年3 月3 日中午12時
    許，為警持搜索票，至臺北縣萬里鄉○○路204 號前，當場
    於丙○○身上查獲海洛因毒品2 包（驗餘合計淨重8.13公克
    ）及安非他命5 包（驗餘合計淨重126.75公克）、電子磅秤
    1 台、行動電話手機（序號：000000000000000 號、
    000000000000000 號）、SIM 卡2 張（門號0000000000號、
    0000000000號）。並於同日下午1 時40分許，前往丙○○位
    於臺北縣五股鄉○○路199 號之1 二樓住處搜索，扣有MDA
    4 顆（合計淨重0.78公克，共取0.39公克（2 顆）鑑驗用罄
    ，總餘0.39公克（2 顆））。
二、案經臺北市政府警察局移送臺灣板橋地方法院檢察署檢察官
    偵查起訴。
    理  由
一、證據能力部分：
（一）按被告以外之人於審判外之言詞或書面陳述，除法律有規
      定者外，不得作為證據；被告以外之人於偵查中向檢察官
      所為之陳述，除顯有不可信之情況者外，得為證據；又被
      告以外之人於檢察事務官、司法警察官或司法警察調查中
      所為之陳述，與審判中不符時，其先前之陳述具有較可信
      之特別情況，且為證明犯罪事實存否所必要者，得為證據
      ，刑事訴訟法第159 條第1 項、第159 條之1 、第159 條
      之2 分別定有明文。本件公訴人所引用做為證據之證人甲○○於警詢及檢察官偵訊中之證述，係屬審判外之陳述。
      其中證人甲○○於警詢中之證述部分，與本院審理中所證
      情節不符，惟證人甲○○於警詢中之證述，係警員乙○○
      所製作，其製作之過程業據證人乙○○於本院審理中證述
      明確，並無強暴、脅迫或其他違反其自由意識之情形，其
      於員警初訊及員警至臺灣台南監獄詢問時，均指稱其為警
      查獲之毒品，係「阿民」所販賣，核與證人甲○○於檢察
      官偵訊中之證述、監聽譯文及簡訊所示情節相符，警方亦
      係依據其所提供之「阿民」電話上線監聽，並查詢相關資
      料後，始查獲被告，應認證人甲○○於警詢中之證述具有
      特別可信之情狀，且為證明犯罪事實存否所必要，而得做
      為證據。又證人甲○○於檢察官偵訊中之證述，則經具結
      ，亦無證據足資認定有何顯有不可信之情況，亦有證據能
      力。至於證人丁○○、林重吉於警詢中之證述，則尚無充
      足證據足資認定具有特別可信之情狀，應無證據能力。
（二）次按有事實足認被告或犯罪嫌疑人有最輕本刑為3 年以上
      有期徒刑之罪嫌，並危害國家安全或社會秩序情節重大而
      有相當理由可信其通訊內容與本案有關，且不能或難以其
      他方法蒐集或調查證據者，在偵查中得由檢察官核發通訊
      監察書，通訊保障及監察法第5 條第1 項第1 款、第2 項
      定有明文。又通訊監察書應記載下列事項：1 、案由及涉
      嫌觸犯之法條。2 、監察對象。3 、監察通訊種類及號碼
      等足資識別之特徵。4 、監察處所。5 、監察理由。6 、
      監察期間及方法。7 、聲請機關。8 、執行機關。第5 條
      之通訊監察期間，每次不得逾30日；其有繼續監察之必要
      者，得於期間屆滿前，重新聲請。前項期間屆滿前，已無
      監察之必要者，應即停止監察，同法第11條、第12條亦定
      有明文。而本件係臺北市警察局刑事警察大隊依臺灣臺北
      地方法院檢察署92年10月8 日92年北檢茂月聲監字第
      001036號通訊監察書，其中監聽0000000000號行動電話（
      按經查係甲○○所使用），聽到李曉菁與綽號「文哥」之
      人購買毒品，並於92年10月24日持搜索票搜索查獲李曉菁
      意圖販賣而持有海洛因、安非他命，據李曉菁供稱其毒品
      係向「阿文」購買，依據前開監聽內容確定「阿文」之住
      址供李曉菁確認，即向臺灣臺北地方法院檢察署檢察官聲
      請核發通訊監察書，經該署檢察官核發臺灣臺北地方法院
      檢察署92年11月7 日92年北檢茂月聲監字第001182號通訊
      監察書。並於92 年12 月3 日下午4 時30分許，持搜索票
      在臺北縣板橋市○○路○ 段1 號7 樓住處查獲甲○○，扣
      得安非他命6 包（驗餘淨重合計61.87 公克）、海洛因2
      包（驗餘合計淨重0.87公克）等物。在員警上線監聽甲○○期間，聽到甲○○與綽號「阿民」（或音譯為「阿明」
      ）之人購買毒品。甲○○於警詢中復稱為警查獲之毒品，
      係向綽號「阿民」之男子所購買，並提供「阿民」所使用
      之行動電話號碼為0000000000、0000000000、0000000000
      號行動電話。從而再向該署聲請核發通訊監察書，經同署
      核發93年1 月8日93 年北檢茂月聲監續字第000036號通訊
      監察書，就前開行動電話門號進行監聽。並於93年2 月12
      日再聲請同署核發93年北檢茂月聲監續字第0000190 號通
      訊監察書。且因93年1 月時，0000000000號行動電話已經
      沒有再使用，因之員警只就另外2 支電話聲請續監。並向
      臺灣大哥大股份有限公司等公司查證前開電話申登人，及
      相關資料，於93年3 月1 日向本院聲請核發搜索票，查獲
      被告等情，業據證人乙○○即臺北市政府警察局刑事警察
      大隊警員於本院審理中到庭證述明確，並有臺北市政府警
      察局刑事警察大隊搜索票聲請書及所附之偵查報告、臺灣
      臺北地方法院檢察署92年10月8 日92年北檢茂月聲監字第
      001036號、同年11月7 日92年北檢茂月聲監字第001182
      號、93年1 月8 日93年北檢茂月聲監續字第000036號、同
      年2 月12日93年北檢茂月聲監續字第0000190 號通訊監察
      書等件在卷可稽。而前開通訊監察書均已載明案由及涉嫌
      觸犯之法條、監察對象、監察之通訊種類及號碼等足資識
      別之特徵、監察處所、監察理由、監察期間、監察方法、
      聲請機關或依職權核發、執行機關、適用法條、監察結果
      報告等事項，符合前開法定要件。前開通訊監察書監察對
      象雖載為「李某等」、「周某等」、「阿民等」，此應為
      核發通訊監察書之初，依當時線索僅知悉犯罪嫌疑人之綽
      號，為客觀環境所致，尚難認監聽對象僅載明「李某等」
      、「周某等」或「阿民等」，而非「甲○○」或「丙○○
      」之本名，即認無合法監聽之權源。又檢察官核發通訊監
      察書後，員警依法實施監察時，對於監聽過程中發現監聽
      對象另涉犯其他不法，則該等不法，本為該檢調機關依職
      務所應義務舉發之事項，因而發現其他犯罪之證據，係合
      法實施通訊監察所取得，尚難認係非法取得之證據，因之
      前開針對「李某等」、「周某等」為監察對象之監聽紀錄
      ，對象雖非載明被告丙○○，然在監聽過程中發現甲○○
      與被告談論有關交易毒品事宜，所取得之證據，仍非非法
      取得之證據。綜上所述，本件監聽符合前開通訊保障及監
      察法之法定程序，應具有證據能力。又監聽錄得之錄音，
      係憑機械力照錄，未經人為操作，復未伴有個人主觀意見
      在內，應有證據能力。而將監聽之內容製作成譯文，乃將
      上開具有證據能力之監聽錄得之錄音具體為文字紀錄，屬
      由公務員本於職務製作之紀錄文書，觀諸譯文所載，亦無
      顯有不可信之情況，依刑事訴訟法第159 條之4 第1 款，
      亦得為證據。有關簡訊部分，則係機械自動紀錄監聽者之
      簡訊文字紀錄，由電信公司自動提供，並非員警所製作，
      亦據證人乙○○於本院審理中證述明確，從而簡訊部分亦
      有證據能力。
二、訊據被告丙○○固不否認曾與甲○○通話，亦曾於93 年2月
    27或28日某時，在臺北縣新莊市○○路與二省道路口，向姓
    名年籍不詳綽號「阿裹（或阿國）」之成年男子，以5 萬元
    ，販入海洛因2 包（驗餘合計淨重8.13公克）、安非他命5
    包（驗餘合計淨重126.75公克），及持有MDA4顆，嗣後並為
    警查獲之事實，惟矢口否認有何販賣第一級、第二級毒品犯
    行，辯稱：其並無販賣毒品予甲○○；而為查獲之毒品是買
    來自己要施用的，因為「阿國」說全部購買的話，會算其便
    宜，其沒有要販賣的意思云云。然查：
（一）就被告販賣毒品予甲○○部分：
  １、甲○○於92年12月3 日下午6 時30分許，在臺北縣板橋市
      ○○路○ 段1 號7 樓租屋處為警查獲所扣得之海洛因2 包
      （淨重1.2 公克，驗餘淨重0.87公克）及安非他命6 包（
      原測淨重56.5公克，驗餘淨重61.87 公克），係綽號「阿
      民」（或記載為「阿明」）之成年男子在臺北縣板橋市縣
      ○○道與民權路口以45,000元之價格販賣予其之事實，迭
      據證人甲○○於警詢及檢察官偵訊中證述明確。其於92
      年12月4 日警詢中證稱前開為警查獲之海洛因及安非他命
      係於92年12月3 日中午12時許，在臺北縣板橋市縣○○道
      與民權路口，以45,000元，向綽號「阿民」男子購得。曾
      向「阿民」購買6 、7 次海洛因及安非他命。都撥打
      0000000000、0000000000、0000000000號行動電話門號聯
      絡購買毒品事宜，「阿民」開1 部銀色雙門賓士跑車等語
      。其於93年5 月4 日臺灣臺南地方法院檢察署檢察官偵訊
      中復證稱：有向「阿明」之人購買海洛因及安非他命。於
      92年12月2 日或3 日在板橋市縣○○道與民權路口以
      45,000元之價格向「阿明」購買等語。於93年6 月18日警
      詢中再稱其確實是撥打0000000000號、0000000000號行動
      電話中的1 支門號向綽號「阿民」之男子購買毒品，時間
      則更正為92年12月2 日5 時至6 時購買等語。明確證稱其
      為警扣得之海洛因及安非他命，係向「阿民」（或稱「阿
      明」）之人購買。
  ２、證人甲○○雖於93年5 月4 日臺灣臺南地方法院檢察署檢
      察官偵訊中稱其不認識，亦未見過丙○○，「阿明」並非
      檢察官所提示照片所示之丙○○；於同年6 月18日警詢中
      復稱丙○○並非其於93年12月3 日警詢中所稱之「阿民」
      ，其只知道他的綽號叫「阿民」，不知道是不是叫丙○○
      ，警方提供之口卡片都不是綽號「阿民」的男子云云。惟
      證人甲○○於本院審理中改稱系爭毒品係向年籍姓名不詳
      綽號「黑人」之成年男子所購買，並非向「阿民」購買。
      被告跟其朋友「志強」認識，被告欠「志強」5 萬元不還
      ，志強叫其出面跟被告催討，其有用電話跟被告催討，3
      個星期內其跟被告電話聯繫頻繁，要出事的前幾天，都有
      跟被告催討。但被告沒有誠意還，講一些有的沒有的，後
      來其等有口角，為了討錢的問題發生不愉快，互相嗆聲。
      其想說是被告害其的，不然警察不會來抓其，所以才心生
      怨恨說毒品是跟被告買的，其實其真的不認識被告。後來
      其才知道當時被抓並非因為被告的關係，所以檢察官拿相
      片給其看的時候，其說不認識被告。其所說的「阿明」應
      該是被告丙○○，應為和「志強」有債務糾紛的那個人。
      在警詢中所說撥打的3 支電話應該是「阿明」的，因其電
      話裡有手機紀錄，警察問其，其就說是「阿明」的電話，
      其有用通聯紀錄上之行動電話和「阿明」聯絡，「阿明」
      打給其或其打給「阿明」都是「阿明」接的等語。被告於
      本院審理中則不否認曾經與證人甲○○通過電話。則依證
      人甲○○及被告於本院審理中之證述，證人甲○○確實有
      撥打警詢中所稱之行動電話門號與被告聯絡，其於警詢及
      檢察官偵訊中所稱販賣毒品之「阿民」或「阿明」確為被
      告。證人甲○○於檢察官偵訊中所稱「阿民」（或「阿明
      ）」並非被告云云，顯係迴護被告之詞。
  ３、參諸證人甲○○於92年12月3 日警詢中所稱「阿民」之聯
      絡電話為0000000000號、0000000000號及0000000000號；
      被告於檢察官93年3 月4 日偵訊中亦稱其所使用之電話為
      0000000000號、0000000000號等語。而其中0000000000號
      ，用戶名稱為林重吉，帳單地址為臺北縣板橋市○○○街
      100 巷18之3 號；0000000000 號 、0000000000號行動電
      話，持機人均為林重吉，均為易付卡，分別於91年12月22
      日及92年3 月10日啟用，有臺灣大哥大股份有限公司基本
      資料查詢、遠傳電信股份有限公司傳真各乙紙在卷可稽，
      而林重吉為被告之弟，於93年3 月3 日中午12時30分許，
      與被告同時在臺北縣萬里鄉○○路204 號前為警查獲。且
      於被告隨身之背包中查獲門號0000000000號、0000000000
      號SIM 卡各1 張。又證人甲○○於警詢中亦曾證述被告係
      駕駛朋馳（賓士）車等情，核與為警在上址查獲被告時被
      告所駕駛之自用小客車廠牌相同，前開自用小客車車主即
      當時被告之女朋友丁○○於檢察官93年10月8 日偵訊中亦
      證稱：被告所駕駛之自用小客車是其所有，被告於93年3
      月初來找其，向其借車出去一下，因被告常向其借車，其
      不會去問做何用等語。此外車籍作業系統─查詢認可資料
      乙紙亦顯示丁○○確實擁有車牌號碼5201-FP 號銀色朋馳
      （俗稱賓士）廠牌自用小客車。益證證人甲○○所證述之
      「阿民」（或「阿明」）與被告資料相符，被告應即為「
      阿民」或「阿明」。
  ４、又經檢察官向遠傳電信股份有限公司調閱0000000000號、
      0000000000號行動電話門號92年12月2 日至同年月3 日及
      同年2 月27至同年月28日之通聯紀錄，亦顯示證人甲○○
      曾經92年12月2 日上午5 時18分41秒使用0000000000號行
      動電話撥打至被告所使用之0000000000號行動電話門號，
      至同日上午5 時23分55秒結束，0000000000號行動電話所
      使用基地台位置為臺北縣板橋市○○路○ 段46號11樓；且
      被告所使用之0000000000號行動電話曾於同日上午5 時45
      分30秒撥打至證人甲○○所使用之0000000000號行動電話
      門號，於同日上午5 時46分27秒結束，0000000000號行動
      電話所使用之基地台位置則為臺北縣板橋市○○路○ 段67
      號9 樓屋頂；且被告所使用之0000000000號行動電話再於
      同日上午7 時9 分25秒撥打至證人甲○○所使用之
      0000000000號行動電話，並於同日上午7 時9 分38秒結束
      ，0000000000號行動電話所使用之基地台位置為臺北縣板
      橋市○○路○ 段46號11樓及臺北縣板橋市○○路○ 段67
      號9 樓屋頂，有通聯紀錄乙份附卷可稽。足徵被告於92年
      12月2 日上午5 時至7 時確實位在臺北縣板橋市○○路○
      段46號11樓及臺北縣板橋市○○路○ 段67號9 樓附近，靠
      近證人甲○○所證述之交易毒品地點即臺北縣板橋市縣○○道與民權路口，足徵證人甲○○於93年6 月18日警詢證
      述買受毒品之時間為正確。
  ５、又他人原稱呼甲○○為「阿偉」，但92年8 月被通緝後，
      甲○○就對外改稱「阿文」之事實，業據證人甲○○於本
      院審理中證述明確。而其於92年12月3 日警詢中業已供稱
      其係使用0000000000號、0000000000號、0000000000號、
      0000000000號行動電話門號，於本院審理中復證稱：92年
      12月3 日為警查獲，當時有4 、5 支易付卡號碼，實際上
      只有用1 、2 支，警詢筆錄中的號碼應該是其使用的號碼
      等語。則觀諸臺灣臺北地方法院檢察署92年10月8 日92
      北檢茂月聲監字第001036號通訊監察書（監聽之電話包含
      甲○○所使用之0000000000號行動電話）、92年11月7 日
      92年北檢茂月聲監字第001182號通訊監察書及所附之監聽
      譯文及簡訊資料（監聽之電話包含甲○○所使用之
      0000000000號、0000000000號行動電話），其中有關使用
      0000000000號、0000000000號行動電話之相關紀錄，應屬
      證人甲○○與他人之對話及簡訊紀錄。細究前開通訊監察
      書所附之監聽譯文及簡訊資料，被告與證人甲○○自92年
      10月14日起至同年11月11日止，均有密切之聯繫，其中證
      人甲○○在電話中或以簡訊多次表示「你那裡有沒有東西
      ？」、「男的、女的」、「確定要」、「你剛才拿給我女
      的，還有沒有一兩一兩的」、「我應該會先調一兩，但是
      要晚一點」、「阿民：請儘速電─阿文─要女人」、「我
      要男生儘速回電─阿文」、「阿民：有沒有男生，撥個半
      兩檔一下」等情。足徵證人甲○○曾向被告表示希望取得
      「男的」、「女的」等物。反之被告則多次以電話或簡訊
      向證人甲○○表示「不然等一下拿軟的給你看看，硬的還
      有好幾兩」、「確定有東西；男的，你確定要我再跟他談
      價錢」、「『阿財』要我拿錢過去處理，硬的已經拿好了
      」、「我跟你補充一下，這主不同人，藥比較白，比較好
      ，所以較貴，你可以先試試看」、「你看你朋友急不急，
      可以的話等明天我自己的貨到了，整塊的比較好」、「女
      人要幾個呢？16塊」、「昨天貨主他裝傻臨時改口說沒有
      整粒的，今天要拿兩的卻又不接電話，待會我會聯絡看看
      ，不管是整粒的或是兩的，如果有的話我一定會立即告訴
      你的」、「好，我知道，還是我直接到泰林路見面」、「
      女的九層你要嗎？」、「九層的，不然你等一下來我拿板
      子給你看」等語（均詳如附表一、附表二所示）。則係向
      證人甲○○表示其是否有東西，東西的性質為何。又證人
      甲○○是否要「男生」、「女生」等物。而前開2 人在對
      話及簡訊內容中所多次提及「軟的」、「硬的」、「男生
      」、「女生」、「藥」「整粒」、「兩」等用語，而所謂
      「軟的」、「女生」係指海洛因，「硬的」、「男生」係
      指安非他命等情，業據證人周治國即臺北市政府警察大隊
      員警於本院審理中證述明確。足徵被告與證人甲○○之對
      話內容多次論及交易毒品，而證人甲○○則是立於需求者
      之地位，被告係立於提供毒品者之地位，則證人甲○○於
      警詢、檢察官偵訊中證稱其為警所查獲之毒品，係被告所
      販賣者，即屬有據而可採信。
  ６、再者，證人甲○○雖於本院審理中翻異前詞，改稱為警查
      獲之安非他命及海洛因係查獲前1 日大約凌晨3 時至5 時
      ，在臺北縣板橋市○○路靠近其住處，板橋後站那裡，跟
      姓名年籍不詳綽號「黑人」之人買的，安非他命買了1 兩
      半，價金為45,000元，用過1 公克才被查獲，海洛因是同
      一時地向「黑人」買的，花5,000 元買約半錢（1.3 、
      1.4 公克），而警詢及檢察官偵訊中之所以供稱係綽號「
      阿民」之被告所販賣，係因幫其朋友「志強」向被告討債
      未果，而起口角，又以為其為警查獲係被告密告，始供述
      毒品之來源為被告云云。然查：證人甲○○雖證稱係因幫
      「志強」討債而與被告聯繫，惟觀諸前開監聽譯文及簡訊
      所示被告與證人甲○○之對話情形，始終未曾出現證人甲○○向被告討債，或提及「志強」之人，亦未曾出現口角
      爭執之情形，而係多次提及前開有關毒品買賣之術語，甚
      至證人甲○○曾於92年10月13日晚間11時28分3 秒及同日
      晚間11時30分38秒以0000000000號行動電話傳送簡訊至被
      告所使用之0000000000號行動電話，稱「阿民：我是阿文
      要給你錢；儘速回電」等情，有監聽之簡訊資料乙紙可稽
      ，則倘證人甲○○係要幫「志強」之人討債，何以會出現
      證人甲○○要還被告錢之情形？足徵證人甲○○於本院審
      理中證稱有關其係因向被告討債始與被告聯繫等情為不實
      在。又證人甲○○自警詢以迄檢察官偵訊多次訊問中，始
      終不曾提及係「黑人」所販賣，堅稱係「阿民」之人所販
      賣，則其突然於本院審理中改稱其毒品來源為「黑人」，
      已屬可疑。由證人甲○○之監聽資料等證據，亦無從佐證
      其有與所謂「黑人」之人聯繫，或「黑人」之人曾經販賣
      予其毒品之證據。證人甲○○於本院審理中之證述顯係迴
      護被告之詞，尚難採信。再者，證人甲○○雖證稱係因認
      被告密告始供出被告云云，然其亦證稱隔天就知道不是被
      告咬其出來，何以在隨後之檢察官偵訊及警詢中仍然稱販
      賣毒品予其者為「阿民」，而非供稱密告其之人或「黑人
      」？足徵證人甲○○於本院審理中證述販賣毒品予其者為
      「黑人」乙節亦不實在。而綽號「阿民」（或「阿明」）
      者即為被告等情，已如前述，則販賣毒品予證人甲○○者
      即應為被告。
  ７、證人甲○○於92年12月3 日下午6 時30分許為警在臺北縣
      板橋市○○路○ 段1 號7 樓之25租屋處為警所扣得之白粉
      2 包及安非他命6 包，分別經法務部調查局、內政部刑事
      警察局鑑定結果，確分別含有海洛因及安非他命成分，有
      該2 局鑑驗通知書各乙紙附於臺灣台南地方法院93年度訴
      字第488 號案件卷宗，此有前開判決書乙紙可稽。綜上所
      述，被告於92年12月2 日上午5 、6 時許，在臺北縣板橋
      市縣○○道與民權路口，以45,000元之價格，販賣海洛因
      2 包（驗餘合計淨重0.87公克）及安非他命6 包（驗餘合
      計淨重61.87 公克）予甲○○犯行應堪認定。
（二）就被告基於販賣毒品之犯意，自年籍姓名不詳綽號「阿國
      （或「阿裹」）之人販入海洛因2 包（驗餘合計淨重8.13
      公克）及安非他命5 包（驗餘合計淨重126.75公克）部分
      ：
  １、被告對其於93年2 月27或28日某時，在臺北縣新莊市○○
      路與二省道路口，向姓名年籍不詳綽號「阿國（或「阿裹
      」）」之成年男子，以5 萬元販入海洛因2 包（驗餘合計
      淨重8.13公克）、安非他命5 包（驗餘合計淨重126.75
      公克）之事實均坦承不諱，僅辯稱前開毒品係供自己吸食
      之用云云。
  ２、然觀諸臺灣臺北地方法院檢察署93年1 月8 日93年北檢茂
      月聲監續字第000036號（監聽之電話包含被告所使用之
      0000000000、0000000000、0000000000號行動電話）及93
      年2 月12日93年北檢茂月聲監續字第0000190 號通訊監察
      書（監聽之電話包含被告所使用之0000000000、
      0000000000號行動電話）及所附之監聽譯文及簡訊資料所
      示（詳如附表三、附表四所示），被告自93年1 月11日起
      至同年3 月1 日止之通話及簡訊紀錄中，出現有關「有貨
      嗎？」、「東西用下去會渾沌嗎」、「會，但是彈一下就
      清了」、「目前粗的價位如何」、「一兩也可以」、「女
      的一個15,000」、「女的」、「我戒了，這樣才不會難過
      ，只有試樣品的時候會用一點」、「藥效很.. 」 、「我
      這種有一點點混濁，看起來像貓眼」、「用了會不會麻」
      、「軟的你要不要？」「硬的只剩4 個」、「硬的如果有
      需要請儘快來電」、「你硬的要不要」、「下回調價為
      17,000」、「你要硬的話，我只出整個的，不賣零售，不
      然最低消費是10,000塊」、「要一個女的」、「上頭尚未
      開工還在休年假，所以硬的目前還沒有，如果趕的話就別
      等我了，先自行設法較妥當。不過若有處理到還是會通知
      你」、「一切照常出貨，缺是別人在缺，無關咱們的事，
      衝衝衝！勇猛的去衝就對了！但永遠都不可能有叫我西瓜
      的可能，安全第一」、「我先拿一半給你，因為有人拿硬
      的」、「我還沒去收錢，你要不要去看硬的？」、「這次
      的沒有一粒一粒的，我跟同一個人拿的」、「我看這次的
      裡面有一片一的」、「我會比較喜歡這個，味道不會很重
      」、「你那邊有女生嗎？」、「有，要白的？還是要黃的
      ？」、「當然是白的」、「你那有好男人嗎？我有女生方
      面的生意想找你先了解一下」、「好男當然有嘍！明天見
      談，我打給你」、「要一個女生」、「那我拿白的和黃的
      給你試試看」、「我要一個女的，看太白的嗎，換一下口
      味」、「妳所謂（有女生的生意）其含意是指妳要出貨還
      是要進貨呢？」、「朋友要拿硬的五百、軟的三千」、「
      白的一錢，另外一種九錢」、「小明，我是大尾，我要半
      錢，是兄弟的話就速回電（現金）」、「妳所謂（有女生
      的生意）其含意是指妳要出貨還是要進貨呢？」、「要處
      理軟的」、「我要男的，現在方便嗎？速速回」、「我要
      一個女的」、「有硬的嗎？」、「如果一半要算我多少？
      」「29我一顆都賣人家58」、硬的今晚才會有新貨，強勁
      的！十二點前找你再說...OK 」、「女的要不要出？我要
      半錢或一錢」、「女三個男的看現金有多少再決定」、「
      請先把確實數量傳給我，到達前十分鐘打給我」、「妳如
      果要硬的，再等我10分鐘」、「我要拿半個女的，你那裡
      有別種的嗎？」、「你現在方便嗎？我要女的.. 速 回」
      、「我要拿半個女的，麻煩請回訊息」、「阿東、不是我
      不拿好的給你，因為最好的也只能是那樣而已... 怎麼說
      你也是個識途老馬對這短期性缺貨造成品質上的大落差，
      你應能理解這只是短暫性的無奈」、「看可以不要那種白
      色的，因為這幾次拿的真的都沒味道，而且會塞筆，用火
      烤過更慘，不但不會變清，而會產生濃稠狀」、「用了看
      如何打給我... 還有！即日起單價調整為兩萬塊，沒辦法
      ... 過渡期忍著點吧... 你放心！如果能便宜的話我就絕
      對會算你便宜的」、「今天產品一切正常，味道、藥性都
      有顯現出來，空間剩下不多，不過最少還能洗0.4 左右」
      、「軟硬兼施有沒有呢？」、「我需要男朋友和女朋友、
      請速回應」、「我要拿半個女的，還有多還你五千元」、
      「女的最晚明天就能拿給你，待會我有人下高雄去取貨，
      但我恐怕有誤可先跟你調借兩錢女的讓他帶著，藉以作為
      驗貨時可互相比照與核對的依據」、「麻煩你幫忙調一下
      女的好嗎？一、二錢就好」、「軟的半錢要多少，要幾天
      能收到」、「這兩天缺貨半個價位是11000 」、「過幾天
      連硬的在一起幫我寄」、「女的大缺貨」、「女的是否有
      更好的呢？還有請問這次男的怎麼每兩的重量都只有含袋
      35整」、「男的留一個給我！自己人算俗一點！打個七折
      」、「我需要女生，收到快回電」等對話，多次提及「男
      生」、「女生」、「軟的」、「男朋友」、「女朋友」「
      硬的」、「白的」、「黃的」、一錢」、「一兩」等術語
      ，而所謂「女的」、「軟的」意指海洛因，「男的」、「
      硬的」意指安非他命已如前述，且女朋友就是女生的意思
      ，白的也會用來指海洛因，粗的指的是男朋友，也就是安
      非他命，有的人會以黃的來指說海洛因的品質是比較白或
      比較黃，海洛因以公克、兩、錢來計算，安非他命以公克
      比較多，1 張代表新臺幣1,000 元，1 顆有分大顆、小顆
      ，大顆代表1,000 公克，小顆約600 公克，亦據證人周治
      國於本院審理中證述明確。前開對話並曾提及價位、藥效
      、味道、毒品之品質、出貨、進貨、取貨等語，足徵被告
      之通話及簡訊內容包含大量與交易毒品有關之對話。而其
      中諸如使用0000000000號行動電話之人曾向被告表示「阿
      民拿一兩過來八里」；使用0000000000號行動電話之人向
      被告詢問「目前粗的價位如何，麻煩快回我電話」；使用
      0000000000號行動電話之人表示「阿民一兩可以的話請到
      家如沒有也請說一聲很急請盡快」；「阿東」（行動電話
      號碼為0000000000號）多次向被告表示「要一個女的」、
      「我要拿半個女的」、「我要拿半個女的，還有多還你五
      千元」；「大尾」則向被告表示「我要半錢」；使用
      0000000000號行動電話之人表示「白的一錢，另外一種九
      錢」；「阿榮」（使用0000000000號行動電話）向被告表
      示「要處理軟的」；「小雅」（使用0000000000號行動電
      話）表示「我要男的，現在方便嗎？」、「女的要不要出
      ？我要半錢或一錢」、「你現在方便嗎？我要女的... 」
      ；「二樓」（行動電話號碼為000000000 號）多次向被告
      表示「我需要男朋友和女朋友，請速回應」、「我要男生
      ，有空時請回應」、「我需要男朋友和女朋友，請速回電
      」、「收到訊息請回應，我要＜男＄女＞」、「女生我可
      能還要再多拿半個」；使用0000000000號行動電話之人表
      示「軟的半錢要多少，要幾天能收到」；使用0000000000
      號行動電話之人表示「男的留一個給我！自己人算俗一點
      ！打個七折」（詳如附表三、四所示），顯示前開「阿東
      」、「大尾」、「阿榮」、「小雅」、「二樓」及不知姓
      名年籍之人等人均曾撥打行動電話或傳簡訊請被告提供毒
      品。又被告亦曾主動傳送簡訊予「莊兄」（使用
      0000000000 號 行動電話）、「小張」（使用0000000000
      號行動電話）、「阿東」（使用0000000000號行動電話）
      、「二樓」（使用之行動電話號碼為000000000 號）、「
      阿榮」（使用0000000000號行動電話）、使用0000000000
      號號行動電話之人等人，分別告知「莊兄、我冒昧這麼晚
      了還打攪你，女的一個15,000好的有要試用看看嗎？」、
      「硬的如果有需要如有需要請儘速來電」、「你的反應沒
      問題下回調價為17,000這是我所能做的」、「你要硬的話
      ，我只出整兩的，不賣零售，不然最低消費是10,000塊，
      要的話再打來吧」、「我目前的查額是11,000而這次調價
      為17,000、你今晚能給付的實際金額是多少呢？」等訊息
      （詳如附表三、四所示），主動告知前開之人是否需要毒
      品及其價格。另被告多次以撥打行動電話或傳送簡訊之方
      式向「國兄」（所使用之行動電話門號為0000000000號、
      0000000000號）之人表示「國兄，糖有嗎？我還要五個，
      方便的話請你回個電話」、「國兄、我要的五個有嗎？」
      、「你說女的有比較好嗎」、「國兄、那晚你給我試的那
      個女的還有嗎？有的話一個單價是多少錢呢？或者半塊有
      嗎？民」、「國兄、軟硬兼施有沒有呢？」、「國兄、麻
      煩你幫忙調一下女的好嗎，一、二錢就好，如果貴一點沒
      關係」等情，均向「國兄」表示欲購買或請其提供毒品。
      「國兄」亦曾向被告表示「軟的有比上次好國兄」、「軟
      的你要不要？我先拿樣品給你，硬的只剩四個」、「有一
      樣的價錢16」，顯示被告之毒品來源之一係來自「國兄」
      。再者，被告自93年2 月21日、同年月22日，即向「志豪
      」、使用0000000000號、00000000000 號行動電話門號之
      人分別表示「志豪不好意思！現在已經沒貨」、「這兩天
      缺貨半個價位是11,000, 你今天做好決定的話應該禮拜二
      就能收到，如果覺得貴那麼建議你過幾天看看應該會較便
      宜些，看怎樣決定好再打給我」、「女的大缺貨，趕快問
      你朋友那邊看看有沒有，有的話趕緊打給我，如果能處理
      到好貨就要發了，事不宜遲... 想翻身就靠這一次了，好
      好把握！快幫忙找貨吧」（詳如附表四所示）等情。足徵
      被告於前開時間其毒品缺貨，並欲儘速找到毒品。迄於93
      年2 月28日以簡訊向「國兄」（使用0000000000號行動電
      話）表示「國兄，女的是否有更好的呢？還有請問這次男
      的怎麼每兩的重量都只有含袋35整？」（詳如附表四所示
      ），亦即被告已向「國兄」購得海洛因及安非他命，詢問
      所購得之海洛因及安非他命之品質，並旋向「志豪」表示
      「今晚給你多一點是要你能真正了解，我絕不會嫌棄你五
      千少而為難你，我有自己的原則要守，你我皆是甘苦出身
      往後多多互相，你記得！下不為例」（詳如附表四所示）
      ，亦即可以所購得之毒品出貨。被告更曾向「國兄」表示
      「我戒了，這樣才不會難過，只有試樣品的時候會用一點
      」等情（詳如附表三所示），則前開監聽譯文及簡訊所示
      情節與被告所自承之於93年2 月27或28日某時，在台北縣
      新莊市○○路與二省道路口，向姓名年籍不詳綽號「阿國
      （或「阿裹」）」之成年男子，以5 萬元，購入海洛因2
      包（驗餘合計淨重8.13公克）、安非他命5 包（驗餘合計
      淨重126.75公克）等情互相勾稽，被告之通話及簡訊內容
      既充滿有關交易毒品之對話，「阿東」、「志豪」等人立
      於需求者之地位欲向被告購買毒品，而被告則向「國兄」
      等人購買毒品，又毒品曾經於93年2 月21日、22日缺貨，
      於同年月28日則已經將毒品購入補充完畢，可繼續販賣，
      參以被告於93年2 月27或28日某時，在台北縣新莊市○○
      路與二省道路口購入之海洛因及安非他命，應可認被告於
      前開時地購入之毒品，並非供其自身吸食所用。
  ３、又被告於93年3 月3 日為警查獲時所扣得之白粉2 包，經
      送往法務部調查局以化學呈色法、氣相層析質譜儀分析法
      鑑定結果，認均含有海洛因成分，合計淨重8.13公克，純
      度33.21%，純質淨重2.70公克，有該局調科壹字第
      060008158 號鑑定通知書乙紙可稽；扣案之白色結晶5 包
      ，經送往內政部警政署刑事警察局鑑驗結果，總毛重
      139.25公克（含外包裝袋重），總淨重126.83公克，共取
      0.08公克鑑驗用罄，總餘126.75公克。經呈色試驗結果，
      均呈甲基安非他命陽性反應，經隨機抽取其中1 包再以氣
      相層析/ 質譜儀分析法及核磁共振分析法鑑驗結果，亦檢
      出甲基安非他命成分，並測得甲基安非他命純度約為95.8
      ％，有該局93年4 月26日刑鑑字第0930053451號鑑驗通知
      書乙紙附卷可憑。足徵被告為警查獲之白粉及結晶分別為
      海洛因及安非他命。而證人周治國於本院審理中證稱若毒
      品純度在90％以上，代表還沒有用葡萄糖或其他東西稀釋
      過，不是運輸進來就是販賣用的，毒品界稱此種為原的，
      經過稀釋後賣給毒品下游，不曾有查獲毒品純度90％以上
      是提供自己吸食而買進來的等語。本件查獲之安非他命經
      檢驗結果，純度高達95.8％，則依前開警員之證述，被告
      購得前開安非他命亦顯非供自己吸食之用。綜上，被告應
      係以販賣毒品之意販入前開為警所扣得之毒品。
（三）就持有MDA 部分：
      被告始終坦承持有扣案之MDA4顆犯行，且其於檢察官93年
      3 月4 日偵訊中並稱MDA 係半年前朋友給的等語。而扣案
      之前開藥錠4 顆，經送往內政部警政署刑事警察局鑑驗結
      果，外觀均為相同型態橘色圓形藥錠，正面印有鑽石圖樣
      ，總毛重1.53公克（含外包裝袋重），總淨重0.78公克，
      共取0.39公克（2 顆）鑑驗用罄，總餘0.78公克（2 顆）
      ，檢出二亞甲基雙氧安非他命MDA ，有該局93年4 月26日
      刑鑑字第0930053451號鑑驗通知書乙紙附卷可考。足徵被
      告確有持有第二級毒品MDA 犯行。被告雖辯稱其係為施用
      MDA 始持有之云云。然查並無證據足資認定被告確實有施
      用MDA 犯行，且其持有MDA 之時間係在半年前，與其餘扣
      案之第二級毒品持有之時間亦不相同，其持有MDA 犯行，
      當不能被其施用安非他命所吸收。被告持有MDA 之犯行，
      亦堪予認定。
    綜上所述，被告所辯均係卸責之詞，不足採信，本件事證明
    確，被告犯行均堪以認定，應依法論科。
三、按刑法上所謂販賣行為，不以販入後復行賣出為必要，祇要
    以營利為目的，而有販入或賣出二者其一之行為，即足構成
    ，最高法院91年度台上字第6084號判決意旨可資參照。核被
    告所為，係犯毒品危害防制條例第4 條第1 項及同條第2 項
    之販賣第一級毒品、第二級毒品之罪。被告販賣海洛因及安
    非他命前後持有海洛因及安非他命之低度行為，應為販賣之
    高度行為所吸收，不另論罪。被告前後多次販賣第一級、第
    二級毒品犯行，皆時間緊接，方法相同，所犯係構成要件相
    同之罪名，顯均係基於概括犯意所為，為連續犯，應各依刑
    法第56條之規定論以一罪；惟因販賣第一級毒品罪之法定刑
    為死刑或無期徒刑，販賣第二級毒品罪之法定刑為無期徒刑
    或七年以上有期徒刑，死刑或無期徒刑部分依法均不得加重
    ，爰不予加重。被告以同一販賣行為，同時販賣第一級及第
    二級毒品，同時觸犯毒品危害防制條例第4 條第1 項及同條
    第2 項之罪，為想像競合犯，應依刑法第55條規定論以毒品
    危害防制條例第4 條第1 項之販賣第一級毒品罪。公訴意旨
    認該部分係犯意各別，行為互殊，應予分論併罰，容有未恰
    。次按MDA 屬毒品危害防制條例第2 條第2 項第2 款之第二
    級毒品。核被告持有MDA ，均係犯同條例第11條第2 項持有
    第二級毒品罪。又被告所犯上開連續販賣第一級毒品及持有
    第二級毒品罪（MDA）二 罪間，犯意各別，行為不同，應予
    分論併罰。本院參酌被告販賣毒品之犯行非久，次數僅2 次
    ，第2 次雖販入毒品，然尚未賣出即被查獲，販毒數量非鉅
    ，所得利益亦非多，與坊間大盤商之動輒大量以海洛因磚塊
    販賣或轉讓毒品者尚屬有別，情輕法重，如予宣告最輕法定
    刑無期徒刑，仍顯屬過重，其犯罪情節衡情尚不無可憫之處
    ，爰依刑法第59條之規定減輕其刑，並依法先加後減之。爰
    審酌被告犯罪之動機、目的係貪圖不法利益、且為販賣毒品
    之主謀、手段、所得利益、因販賣毒品所生對社會之戕害、
    犯罪後態度等一切情狀，量處如主文所示之刑，並定其應執
    行之刑，以資懲儆。
四、扣案之海洛因（驗餘淨重8.13公克）、安非他命（驗餘淨重
    126.75公克）、MDA （驗餘淨重0.39公克）為查獲之第一級
    、第二級毒品，應依毒品危害防制條例第18條第1 項前段沒
    收銷燬之。扣案之裝載第一級毒品海洛因之外包裝袋2 只、
    裝載第二級毒品安非他命之外包裝袋5 只、裝載第二級毒品
    MDA 之外包裝袋1 只有防止毒品裸露、逸出及潮濕之功用，
    並便於攜帶及運輸；而電子磅秤1 台可供被告販賣毒品前秤
    重之用；行動電話手機（序號：000000000000000 號、
    000000000000000 號）、SIM 卡2 張（門號0000000000號、
    0000000000號）則供被告聯絡販賣毒品事由之用，均為供其
    販賣毒品所用之物，且前開扣案之物均為被告所有之事實，
    業據被告供承不諱，爰依刑法第19條第1 項前段宣告沒收。
    又被告販賣毒品予證人甲○○所得45,000元，係犯罪所得之
    物，亦應依前開規定宣告沒收，如全部或一部不能沒收時，
    以其財產抵償之。至於為警於93年3 月3 日中午12時許，在
    臺北縣萬里鄉○○路204 號前查獲被告時，在被告身上查獲
    之吸食器1 組、玻璃球2 個，則應屬被告施用毒品所用之物
    ，而與本件販賣毒品犯行無涉；26萬元被告否認為其所有，
    證人丁○○則證述為其所有，尚無積極證據足資認定前開現
    金為被告所有，且縱認為被告所有，亦無證據足資證明為被
    告販賣毒品所得之物；又為警於同日下午1時40 分許，在被
    告臺北縣五股鄉○○路199 號之1 二樓住處搜索查獲之千斤
    頂1 台、模版1 組、研磨機1 台、葡萄糖4 包、分裝袋1 批
    等物，被告始終否認為其所有，辯稱分裝袋1 批為丁○○所
    有，其餘之物則為屋主所有，亦無積極證據足資認定前開扣
    案之物為被告所有供其販賣毒品所用之物，亦非違禁物，爰
    均不為沒收之諭知。至於被告售予證人甲○○之海洛因2 包
    （淨重1.2 公克，驗餘淨重0.87公克）及安非他命6 包（原
    測淨重56.5公克，驗餘淨重61.87 公克）因已授售予甲○○
    而非在被告持有之中，且業經臺灣台南地方法院以93年度訴
    字第488 號諭知沒收銷燬在案，並經判決確定，復已沒收銷
    燬，有臺灣高等法院被告全國前案紀錄表、本院辦理刑事案
    件電話紀錄查詢表、前開刑事判決各乙紙附卷可考，故本院
    不再諭知沒收銷燬。
據上論斷，應依刑事訴訟法第299 條第1 項前段，毒品危害防制
條例第4 條第1 項、第2 項、第11條第2 項、第18條第1 項前段
、第19條第1 項前段，刑法第11條前段、第56條、第55條、第59
條、第51條第5 款，判決如主文。
本案經檢察官許智評到庭執行職務。
中　　華　　民　　國　 　94　　年　　8 　　月　　9　　日
                  刑事第十三庭  審判長法　官   侯志融
                                      法  官   楊博欽
                                      法  官   張宏節
上列正本與原本無異。
如不服本判決應於送達後10日內向本院提出上訴狀。
                                      書記官   鄧順生
中　　華　　民　　國　　94　　年　　8 　　月　　9 　　日
附錄本案論罪科刑法條全文：
毒品危害防制條例第4條
製造、運輸、販賣第一級毒品者，處死刑或無期徒刑；處無期徒
刑者，得併科新臺幣 1 千萬元以下罰金。
製造、運輸、販賣第二級毒品者，處無期徒刑或 7 年以上有期徒
刑，得併科新臺幣 7 百萬元以下罰金。
製造、運輸、販賣第三級毒品者，處 5 年以上有期徒刑，得併科
新臺幣 5 百萬元以下罰金。
製造、運輸、販賣第四級毒品者，處 3 年以上 10 年以下有期徒
刑，得併科新臺幣 3 百萬元以下罰金。
製造、運輸、販賣專供製造或施用毒品之器具者，處 1 年以上 7
年以下有期徒刑，得併科新臺幣 1 百萬元以下罰金。
前五項之未遂犯罰之。
